臺灣板橋地方法院刑事判決　　　　　　　　　　　　九十一年度易字第一八六六號
　　公　訴　人　臺灣板橋地方法院檢察署檢察官
　　被　　　告　甲○○　男　三.
右列被告因毒品危害防制條例案件，經檢察官聲請簡易判決處刑（九十一年度毒偵字
第一二號），本院認不宜以簡易判決處刑，改依通常程序審理，及移送併案審理（台
灣台北地方法院檢察署九十一年度毒偵字第二三四Ｏ號），本院判決如左：
    主  文
甲○○連續施用第一級毒品，累犯，處有期徒刑玖月，扣案注射針筒壹支沒收。
    事  實
一、甲○○前有違反麻醉藥品管理條例前科多次，其中於民國（下同）八十六年間，
    因違反麻醉藥品管理條例案件，經本院判處有期徒刑八月確定，於八十八年五月
    二十日縮刑期滿執行完畢。再於八十八年間，又因偽造文書等案件，經本院以八
    十八年度聲字第一九○二號裁定定應執行刑為有期徒刑五月，至八十九年四月七
    日執行完畢。再因施用毒品案件，經依本院以八十七年度毒聲字第一七五號、第
    二五五七號案件先後裁定送觀察、勒戒後，均無繼續施用毒品之傾向，經台灣板
    橋地方法院檢察署檢察官分別於八十七年七月二十七日，以八十七年度偵字第一
    ０五七六號、同年十一月六日、三十日以八十七年度偵字第一八０六八號、第二
    五０四０號（同為八十七年度毒聲字第二五五七號）案件為不起訴處分。復於八
    十八年十月中旬某日起至八十八年十一月二日上午十時許止，有連續施用第二級
    毒品安非他命之犯行，經檢察官提起公訴，於九十年三月廿一日由台灣高等法院
    以九十年度上易字五六Ｏ號案件撤銷原判決，判處有期徒刑六月確定。猶不知悔
    改，基於施用第一級毒品海洛因、第二級毒品安非他命之概括犯意，先於九十年
    九月八日某時，在台北縣新莊市○○路二Ｏ五號地下室，以將安非他命置於其友
    人所有之安非他命吸食器內用火燒烤之方式施用安非他命一次，復自數日後起至
    九十一年五月五日某時止，在上址及台北縣板橋市○○街七巷二之二號一樓住處
    等地，以將海洛因、安非他命同時摻於注射針筒內加以注射之方式，同時連續施
    用第一級毒品海洛因、第二級毒品安非他命多次。先於九十年九月九日經台北縣
    政府警察局海山分局通知採尿送驗而發現，復於九十一年五月六日晚間八十四十
    分許，在台北市○○○路○段十一巷四號前為警查獲，並當場自甲○○身上查獲
    其所有供施用毒品所用之注射針筒一支，經警將甲○○帶往台北市○○○路○段
    十一巷四之一號三樓執行搜索時，復查獲趙昱光所有而與甲○○無涉之安非他命
    四小包（合計淨重六點三公克）、安非他命殘渣袋、海洛因殘渣袋各二個、夾鏈
    袋二十個及安非他命吸食器一個。甲○○嗣經台灣板橋地方法院檢察署檢察官向
    本院聲請以九十一年度毒聲字第二一四號裁定令入戒治處所施以強制戒治。
二、案經台北縣政府警察局海山分局報告臺灣板橋地方法院檢察署檢察官偵查起訴及
    移送併案審理。
    理  由
一、訊據被告甲○○坦承右揭事實不諱，並有注射針筒一支扣案可資佐證，又被告為
    警查獲後所採尿液經送檢驗結果，確呈安非他命、嗎啡陽性反應，有台灣檢驗科
    技股份有限公司濫用藥物尿液檢驗報告一紙（附於台灣板橋地方法院檢察署九十
    一年毒偵字第一二號案卷第八頁）、台灣尖端先進生技醫藥股份有限公司濫用藥
    物檢驗中心濫用藥物檢驗報告一紙附卷可稽（附於台灣台北地方法院檢察署九十
    一年度毒偵字第二三四Ｏ號案卷第三頁），被告之自白應為事實，堪以採信。其
    施用第一級毒品海洛因、第二級毒品安非他命之犯行洵堪認定。又被告前因施用
    毒品案件，經法院先後二次裁定送觀察、勒戒後，分別由檢察官為不起訴處分，
    再因三犯施用毒品案件，經台灣高等法院撤銷原判決判處有期徒刑六月確定，有
    不起訴處分書二件、判決書一件附卷可稽（附於台灣板橋地方法院檢察署九十一
    年度毒偵字第一二號案卷第廿九、三十、三十三頁），被告四犯本件施用第一級
    毒品、第二級毒品犯行，其被告所為符合毒品危害防制條例第二十三條第二項後
    段規定，不適用同條第一項之寬典，本件事證明確，犯行洵堪認定，應予依法論
    科。
二、核被告所為，係犯毒品危害防制條例第十條第一項之施用第一級毒品罪及同法第
    十條第二項之施用第二級毒品罪。其先後多次施用第一級毒品海洛因、第二次毒
    品安非他命犯行，均時間緊接，所犯構成要件相同，均為連續犯，應分別以一罪
    論，並依法加重其刑。其施用前後持有海洛因、安非他命之低度行為，應為施用
    之高度行為所吸收，不另論罪。又被告同時以注射針筒施用第一級毒品海洛因、
    第二級毒品安非他命，其一行為觸犯數罪名，為想像競合犯，應依法從一重論以
    連續施用第一級毒品海洛因罪。至移送併案審理部分雖未經檢察官提起公訴，惟
    與業經起訴部分有連續犯、想像競合犯之裁判上一罪關係，為起訴效力所及，本
    院自得併予審究。末查，被告有如事實欄所示之前科犯行，其於有期徒刑執行完
    畢五年以內再犯本件有期徒刑以上之罪，為累犯，應依法遞加重其刑。爰審酌被
    告犯罪之動機、目的、手段、所生之危害及犯罪後坦承犯行、態度尚稱良好等一
    切情狀，量處如主文所示之刑。扣案注射針筒一支為被告所有供施用毒品所用之
    物，業經被告供明在卷，併依刑法第三十八條第一項第二款之規定宣告沒收。至
    扣案安非他命四小包（合計淨重六點三公克）、安非他命殘渣袋、海洛因殘渣袋
    各二個、夾鏈袋二十個及安非他命吸食器一個已為被告否認惟其所有之物，另案
    被告趙昱光於偵查中亦坦稱該等物品為其所有，該批物品自與被告之上開犯行無
    涉，本院爰不為沒收或沒收銷燬之宣告，附此敘明。
據上論斷，應依刑事訴訟法第四百五十二條、第二百九十九條第一項前段，毒品危害
防制條例第十條第第一項、第二項、第十八條第一項前段，刑法第十一條前段、第四
十條、第五十六條、第五十五條、第三十八條第一項第二款，判決如主文。
本案經檢察官陳炎辰到庭執行職務。
中      華      民      國      九十一    年    十一    月    二十九    日
                                  臺灣板橋地方法院刑事第三庭
                                          法  官  連  育  群
右正本證明與原本無異。
如不服本判決，應於判決送達後十日內，向本院提出上訴狀。
                                          書記官  蘇  恩  慶
中      華      民      國      九十一    年    十一    月    二十九    日
附錄本案論罪科刑法條全文：
毒品危害防制條例第十條
施用第一級毒品者，處六月以上五年以下有期徒刑。
施用第二級毒品者，處三年以下有期徒刑。
